# 分公司

提问人：snowbaby123123 时间：2011-01-15 00:47:48
分公司是独立核算,独立纳税,可以针对分公司出局审计报告么?总公司想从分公司拿走利润,是作为分配处理还是作为往来处理?若作为往来,分公司要提取坏账的,影响单个报表,如何处理?

回答人：chenyiwei
1 、可以。 2 、分公司不是独立法人，不存在利润分配的观念，双方可以直接通过往来（拨付所属、上级拨入）体现，也不涉及坏帐问题。

回答人：chenyiwei
回复 藤椅 snowbaby123123 的帖子一般做法是在总公司账面和分公司账面分别设置“拨付所属资金”和“上级拨入资金”科目进行核算。另外总公司在编制其单独利润表时，利润表上还可以单设一个“分公司利润”项目。分公司的上级拨入资金科目属于权益，年末结出损益后，将本年损益全部转入“上级拨入资金”科目，除此之外分公司不设置其他权益类科目；总公司相应作会计处理：借拨付所属资金，贷分公司利润。分公司向总公司上缴利润时，借上级拨入资金，贷银行存款；总公司相应借银行存款，贷拨付所属资金。 在编制总分公司汇总报表时，上级拨入资金与拨付所属资金抵销；“分公司利润”还原为分公司利润表上的各具体损益项目。

回答人：chenyiwei
回复 地板 snowbaby123123 的帖子“上级拨入资金”在分公司资产负债表上是所有者权益大类中的唯一项目。 分公司资产的评估增值可以体现在分公司账面，相应增加上级拨入资金；总部相应增加拨付所属资金和资本公积、递延所得税负债等。

提问人：偶买噶 时间：2018-05-21 16:47:02
您好，分公司分配利润 母公司借：其他应收款 贷：利润分配 未分配利润 资本公积这笔分录 ，什么情况下会涉及母公司资本公积变动呢

回答人：chenyiwei
分公司向总部上缴利润（不能称为利润分配），母公司不可能增加资本公积的。

提问人：MPACC10 时间：2019-05-13 18:31:45
请教陈老师： 现有A公司,A公司分公司，分公司不是单独主体，同时A公司子公司B。A公司为母公司。审计报告中母公司（即A公司）财务报表应包括A公司与A分公司相关数据合并后的会计报告主体信息，而不是母公司报表中的相应数据列示不包括分公司的数据。不知是否理解恰当？

回答人：chenyiwei
是。“个别报表”包含A公司的本部与其所有分公司的汇总并抵销内部交易后的数据。